Inventaris van het archief van J.F.R. van Hooff [levensjaren 1755-1816], (1744) 1783-1814
Nationaal Archief, Den Haag
Collectie 218 J.F.R. van Hooff
Hooff, van
1744-1814
merendeel 1783-1814
C22011
2.40 meter; 42 inventarisnummers.
Normale geschreven en gedrukte documenten, geen bijzondere handschriften.
Nationaal Archief, Den Haag
Johan Frederik Rudolph van Hooff (1755-1816)
Johan Frederik Rudolph van Hooff (1755-1816) was o.a. patriot, koopman en burgemeester van Eindhoven. In de periode 1806-1807: lid Eerste Nationale Vergadering, lid Tweede Nationale Vergadering, minister (Bataafs-Franse tijd), lid Wetgevend Lichaam (1805-1806), lid Uitvoerend Bewind (1798-1801), lid Staatsraad (1806). Het archief bevat stukken die zijn opgemaakt uit hoofde van zijn functies in de periode van de laatste jaren van de Republiek, de Bataafse- en de Franse Tijd.
Archiefvorming
Geschiedenis van de archiefvormer
Voor een levensbeschrijving van Van Hooff, zie: A.F.O. van Sasse van Ysselt Autobiografie van mr.J.F.R van Hooff 's-Gravenhage 1918.
Geschiedenis van het archiefbeheer
In 1965 werd het archief van J.F.R. van Hooff, dat toen in het bezit was van mevrouw G. Loix, op verzoek van de Algemene Rijksarchivaris in het Algemeen Rijksarchief in Brussel op microfilm gezet. Van deze microfilms werden ten behoeve van het historisch onderzoek in 1977 afdrukken gemaakt. Deze afdrukken werden van een voorlopige lijst voorzien.
De microfilms zijn niet opgenomen in de volgorde, waarin de stukken oorspronkelijk geborgen moeten zijn geweest. Enkele dossiers moeten door elkaar zijn geraakt. Duidelijk is echter te zien, dat Van Hooff, of degene die zijn archief na hem ordende, de stukken borg in van romeinse cijfers voorziene portefeuilles. Enkele belangrijke onderwerpen zijn bovendien geborgen in omslagen die van een negentiende-eeuws handschrift zijn voorzien. De soms met blauw potlood geschreven tekst is op de microfilm echter moeilijk leesbaar.
Sedertdien moet het archief verspreid zijn geraakt.
In 1985 verkreeg de Tweede Afdeling van het Algemeen Rijksarchief het grootste deel van de originelen, geschonken door de heer Chr. Loix van Hooff. In 1986 volgde een aanvulling.
De rechtstitel is (nog) onbekend
Inhoud en structuur van het archief
2.21
Aanwijzingen voor de gebruiker
Openbaarheidsbeperkingen
Volledig openbaar.
Materiële beperkingen
De stukken zijn materieel zeer kwetsbaar.
Aanvraaginstructie
Openbare archiefstukken kunnen online worden aangevraagd en gereserveerd. U kunt dit ook via de terminals in de studiezaal van het Nationaal Archief doen. Om te kunnen reserveren dient u de volgende stappen te volgen:
U maakt een profiel aan op www.gahetna.nl, en logt vervolgens in
Via de archiefinventaris (alleen de beschrijvingen met rode nummers) selecteert u het gewenste archiefstuk door op de knop 'Reserveren' te klikken
In het volgende scherm geeft u aan op welke dag u het archiefstuk wilt inzien
Indien u zich bevindt in de studiezaal en een tafelnummer heeft ontvangen kunt u dit nummer vermelden. Als u geen tafelnummer heeft kunt u tafelnummer 777 laten staan
Vervolgens bevestigt u uw reservering door deze te versturen.
Verwant materiaal
Beschikbaarheid van kopieën
Afgescheiden archiefmateriaal
Bij vergelijking met de fotokopieën is gebleken dat de volgende originelen ontbreken:
De omslag nummer III: Correspondentie 1805-1811, beschreven als fotokopie in lijstnummer 1.
De omslag nummer IV, Familiepapieren, beschreven in lijstnummer 14 en vervolgd in lijstnummer 4.
De stukken betreffende Van Hooffs optreden in de Nationale Vergadering, gefotokopieerd als nummers 51-116 en 143-237 in lijstnummer 3.
De stukken betreffende de staatsregeling van 1805, gefotokopieerd als nummers 143-237 in lijstnummer 3.
Een rekest van Van Hooff aan keizer Napoleon, waarin een volledige levensbeschrijving, gefotokopieerd in lijstnummer 4.
De series "aantekeningen en uittreksels" en de dossiers "ambtelijke stukken" van Van Hooff als lid van het Uitvoerend Bewind, gefotokopieerd in lijstnummers 5-6.
De stukken, gefotokopieerd in lijstnummer 18. Het is mogelijk dat deze stukken niet uit het oorspronkelijke archief-Van Hooff afkomstig zijn.
Beschrijving van de series en archiefbestanddelen
- Fotokopieën, I.
  - Correspondentie., 1805-1811.; 1
    Oorspronkelijk rubriek IV.
  - Officiële stukken over 1796-1798., 2
    Oorspronkelijk rubriek II. Zie voor nadere beschrijving lijstnummer 20.
  - Officiële stukken over 1788-1796., 3
    Oorspronkelijk rubriek I. Zie voor nadere beschrijving lijstnummer 19.
  - Familiepapieren, oorspronkelijk rubriek III., 4
    Stukken betreffende de geschiedenis van de stapelcontracten tussen Veere en de Court of Scotland in de zeventiende en achttiende eeuw.
    Verzoekschrift van Van Hooff aan keizer Napoleon, houdende een levensbeschrijving.
  - "Ambtelijke stukken" van Van Hooff als lid van het Uitvoerend Bewind., "Aanteekeningen en uittreksels".; 1801-1806.; 5
  - "Aanteekeningen en uittreksels"., 1801-1806.; 6
  - Correspondentie., 1783-1795.; 7
    Oorspronkelijk rubriek IX, zie ook lijstnummer 24.
  - Correspondentie., 1796-1799.; 8
    Oorspronkelijk rubriek X, zie ook lijstnummer 25.
  - Correspondentie 1806-1808., Correspondentie met de Gravin van Salm-Hohenzollern, Lonhienne en Diversen. Zie ook lijstnummer 28.; Album amicorum.; 1798.; 9
    Oorspronkelijk rubriek XII, zie ook lijstnummer 27.
  - Correspondentie, 1801-1806.; 10
    Oorspronkelijk rubriek XI. Zie ook lijstnummer 26.
  - "Stukken rakende Oost-Friesland"., 11
    Oorspronkelijk rubriek VI. Zie ook lijstnummer 21.
  - "Stukken rakende Oost-Friesland"., 12
    Oorspronkelijk rubriek VII. Zie ook lijstnummer 22.
  - "Stukken rakende Oost-Friesland"., 13
    Oorspronkelijk rubriek VIII. Zie ook lijstnummer 23.
  - Familiepapieren., 14
    Oorspronkelijk rubriek III.
  - Eindhoven in 1788., 15
    Zie ook lijstnummer 30-32.
  - Verblijf in Frankrijk., 1791-1794.; 16
    Zie ook lijstnummers 34-35.
  - Diversen: correspondentie 1794-1814, Familiepapieren, ambtelijke papieren, Lodewijk Napoleon, Memorie aan de keizer., 17
    . Zie ook lijstnummers 29, 36-38.
  - Nagekomen xerokopieën van brieven van Van Hooff aan keizer Napoleon en aan koning Lodewijk. Bidprentje., 18
    Stukken geraadpleegd door A.F.O. van Sasse van Ysselt in 1918.
- Originele stukken, II.
  - Omslag I: Diverse dossiers., 1788-1796.; 19
    Vermoedelijk door elkaar geraakt. Bevat ook stukken uit 1798.
  - Omslag II: Diverse dossiers., 1796-1798.; 20
    Bevat de dossiers: "Onderhandelingen tusschen Brabant en de Zeven Provinciën" inzake de "regeling der quoten", 1796. "Ontwerp van Staatsregeling", 1798-1799. "Landing der Engelschen" en "Rapport aan het Uitvoerend Bewind over Daendels". 1799.
    Bovendien enige verspreide stukken.
  - Omslag VI: "Stukken rakende Oost-Friesland"., 1807-1808.; 21
  - Omslag VII: "Stukken rakende Oost-Friesland"., 22
    Bevat een verbaal "betreffende de vorderingen en het gedrag van brigadier De Mellet als commandant van de 5e militaire divisie", 1807, en correspondentie met de Controleur-Generaal der Financiën van Riemsdijk, 1807.
  - Omslag VIII: "Stukken rakende Oost-Friesland"., z.j.; 23
    Bevat de dossiers: Staten van onkosten van levensmiddelen, kazernes en manschappen te Emden en Aurich. 1806-1807.
    Kanaal van Aurich naar Wittmund, rapport door Van Riemsdijk.
    . (gedeeltelijk weggevreten).
    Rekening der buitengewone onkosten van de iezitname van Oost-Friesland. 1806-1807.
    Memorie van president, vice-president en raden van Oost-Friesland over de Staat der kassen in Jeverland. 10 december 1807.
    Kopieën van rapporten onder de omslag "71 Pièces Copies et traductions sur l'Ostfrise": eigenhandig register. 1807,
    Proclamatie aan de inwoners van Oost-Friesland, Jever, Knyphausen en Varel dat de soevereiniteit dezer landen aan den koning van Holland is afgestaan. 11 maart 1808.
    Conventie tussen koning Frederik II van Pruisen en de landstenden van Oost-Friesland, Afschrift. 7 juli 1744.
  - Omslag IX. Correspondentie., 1783-1795.; 24
  - Omslag X. Correspondentie., 1796-1800.; 25
  - Omslag XI. Correspondentie., 1803-1806.; 26
  - Omslag XII. Correspondentie., 1806-1808.; 27
  - Briefwisseling met: De gravin van Salm-Hohenzollern, Diversen, Lonhienne, 1796-1812.; 28
  - Buiten de bundels gehouden stukken, bevattende missiven en rapporten over diverse aangelegenheden., 1794-1814.; 29
    Identiek met de op lijstnummer 17 beschreven fotokopieën.
  - Op onderwerp geordende dossiers., 30-37
    - Van Hooff te Eindhoven tijdens de repressie na Goejanverwellesluis. 1788., 30
    - "Memorie aan Hunne Hoogmogenden" houdende protest tegen zijn vervolging. 1788., 31
    - "Verklaring van de magistraat en de burgerij van Eindhoven over Van Hooff". 1788., 32
    - Over Van Hooff als refugié in Parijs. 1791., 33
    - Stukken betreffende activiteiten van het Bataafs Revolutionair Comité in Frankrijk. 1792-1794., 34
    - Stukken betreffende idem, en betreffende de arrestatie van Van Hooff ingevolge de Loi des suspects van Robespierre. 1792-1794., 35
    - Afschrift van een rapport aan de Eerste Consul over de Bataafse constitutie. 27 fructidor an 10 (15 augustus 1802)., 36
    - Ingekomen persoonlijke en vertrouwelijke missiven van koning Lodewijk Napoleon. 1806-1807., 37
  - Oningevulde gezegelde formulieren voor rekesten aan instellingen van de Franse republiek., 1791-1794.; 38
  - Uit de dossiers gehaalde stukken, terug te voegen., 39
- Aanwinst 1986, III.
  - Stukken betreffende de geschiedenis van de stapelcontracten tussen Veere en de Court of Scotland in de zeventiende en achttiende eeuw., 40
    Deze originelen zijn zwaar door vocht aangetast en moeten worden gerestaureerd. Voor fotokopieën zie lijstnummer 4.
  - Album amicorum. Met later toegevoegde portretten en wapentekeningen., 1798.; 41
    Fotokopieën van dit album vinden zich in lijstnummer 9.
  - Stukken betreffende door keizer Napoleon toegekende ridderorden., 1807-1812.; 42